# 请教陈版主，同一控制下两股东控制权发生变更，两股东各自合并报表将如何编制

提问人：zcwuyk 时间：2019-04-28 20:54:47
陈版主，您好，关于合并报表编制的问题向您请教。
A、B 两家公司属于同一控制人控制的全资子公司，A、B共同出资设立了 C公司，A 公司持股80%，B公司持股 20%，但由于B 公司委派了三分之二的董事，对 C 公司具有实际控制权，因此 C公司的报表纳入了 B 公司的合并报表内，A公司对 C 公司的投资采用长期股权投资权益法核算。
目前，受最终实际控制人的安排，在 A、B 公司对 C 公司的出资额未发生变化的情况下，A公司获得了对 C 公司的实际控制权，需要将C 公司从B公司的合并范围中减除，变为 A 公司的合并范围，那 A、B 公司的合并报表将如何编制？
以下是我的判断，还请指正：
B 公司：
1 、账务处理：
借：可供出售金融资产-C 公司-成本
贷：长期股权投资-C 公司-成本
2 、B 公司合并报表
资产负债表：合并报表期初和期末数据减去 C 公司的资产、负债数据，所有者权益中减去按照 C公司净资产乘以 A公司的持股比例计算的归属于少数股东权益。
利润表：本月数据中减去 C 公司截至上一月的累计损益数据
现金流量表：本月数据中减去 C 公司截至上一月的累计现金流量数据A 公司：
1 、账务处理：
借：未分配利润
贷：长期股权投资-损益调整（以前年度确认的投资收益）
2 、A 公司合并报表
资产负债表：合并报表期初和期末增加 C 公司的资产、负债数据利润表：本月数据中增加 C 公司累计损益数据
现金流量表：本月数据中增加 C 公司累计现金流量
望回复，谢谢！

回答人：chenyiwei
假设此前B 公司拥有控制权的判断是恰当的，现在控制权转移给 A的判断也是恰当的，则：
1 、B 公司个别报表层面的处理可以接受（但理论上应按公允价值计量并确认损益）；合并报表层面应按 C 的处置日净资产的 20%份额，依次冲减资本公积、盈余公积、未分配利润。B 公司的资产负债表年初数、利润表和现金流量表的年初至划转日发生额仍需纳入合并报表。
2 、A 公司：按同一控制下合并处理。A的长投成本调整为划入日 C的净资产的 80%，与原长投账面价值之间的差额（如有）调整本公积。合并报表层面需追溯调整前期比较数据。